臺灣臺中地方法院民事判決
110年度中小字第4385號
原      告  陳旻陞  

被      告  廖言峰  

上列當事人間請求損害賠償事件，本院於民國111 年1 月17日言
詞辯論終結，本院判決如下：
      主     文
被告應給付原告新臺幣5,000 元，及自民國110 年12月2 日起至
清償日止，按週年利率百分之5 計算之利息。
原告其餘之訴駁回。
訴訟費用新臺幣1,000 元，由被告負擔新臺幣64元，餘由原告負
擔。
本判決原告勝訴部分得假執行。
    事實及理由
壹、程序事項
    原告經合法通知，未於言詞辯論期日到場，核無民事訴訟法
    第386 條所列各款情形，爰依被告之聲請，由其一造辯論而
    為判決。
貳、實體事項
一、原告未於言詞辯論期日到場，惟起訴主張：被告於民國109
    年9 月17日晚上6 時35分許，駕駛車牌號碼000-0000號自用
    小客車，行經臺中市○○區○○路000號前時，不慎碰撞同向行
    駛在前，由原告騎乘之車牌號碼000-0000號普通重型機車，
    在該不特定多數人得共見共聞之道路上，以「幹你娘雞巴」等
    語辱罵原告，足以貶損原告之人格及社會評價。復於下車與
    原告理論時在上開道路旁，以雙手抓住原告之衣領，並推擠
    及拉扯原告，致原告受有頸部挫傷及前胸擦挫傷等傷勢，需
    休養13日治療前開傷勢。為此，爰依侵權行為之法律關係，
    請求被告賠償受傷期間不能工作損失28,158元(計算式：每
    日薪資2,166元×13日＝28,158元)、慰撫金50,000元，共計78
    ,158元。並聲明：被告應給付原告78,158元，及自起訴狀繕
    本送達翌日起至清償之日止，按週年利率百分之5 計算之利
    息。
二、被告抗辯：不爭執原告主張之傷害及侮辱事實，但否認原告
    因此有不能工作之情形，則原告請求13日不能工作損失之部
    分並非合理，且本件雙方均有過錯，既然刑事已遭懲罰，原
    告再請求民事慰撫金亦不合理等語，並聲明：原告之訴駁回
    。
三、本院得心證之理由
　㈠按刑事訴訟判決所認定之事實，固非當然有拘束民事訴訟判
    決之效力，但民事法院調查刑事訴訟原有之證據，而斟酌其
    結果以判斷事實之真偽，並於判決內記明其得心證之理由，
    即非法所不許（最高法院67年臺上字第2674號、49年臺上字
    第929 號裁判要旨參照），是本院自得調查刑事訴訟中原有
    之證據，並斟酌其結果以判斷其事實，合先敘明。 
　㈡原告主張之上開事實，業經本院調取110 年度訴字第985號刑
    事卷宗核閱屬實，有前開判決書在卷可稽(本院卷第17 至
　　23頁)，被告就前開事實亦未爭執，堪信原告所陳上情為真
    正，本院即採為判決之基礎。
　㈢查原告因被告傷害犯行，受有上開傷勢，有診斷證明書附卷
    可參(本院卷第25頁)；此外，所謂侮辱，係以使人難堪為目
    的，以言語、文字、圖畫或動作，表示不屑輕蔑或攻擊之意
    思，足以對於個人在社會上所保持之人格及地位，達貶損其
    評價之程度；亦即對他人為非指明具體事實之抽象謾罵或輕
    蔑表示之舉動，而足以使人在精神上、心理上有感受到難堪
    或不快之虞者。本件被告於上開時、地不特定多數人得共見共
    聞之道路上，對原告出言：「幹你娘雞巴」等語，係以粗鄙
    之語言對他人為非指明具體事實之抽象謾罵及攻擊，衡情已
    足使原告感到難堪或不快，並足以減損對方之聲譽及人格，
    原告主張被告所為，已該當公然侮辱而侵害原告之名譽權；
    依此，原告主張身體權、名譽權受有損害，要屬可採。
  ㈢次按因故意或過失，不法侵害他人之權利者，負損害賠償責
    任。故意以背於善良風俗之方法，加損害於他人者亦同；不
    法侵害他人之身體、健康、名譽、自由、信用、隱私、貞操
    ，或不法侵害其他人格法益而情節重大者，被害人雖非財產
    上之損害，亦得請求賠償相當之金額，民法第184 條第1 項
    、第195 條第1 項前段分別定有明文。本件被告傷害及公然
    侮辱原告，均已不法侵害原告之身體及名譽權，已如前述，
    並因此造成原告精神上受有痛苦，則原告依上開規定，請求
    被告賠償其所受精神上損害，於法自屬有據。茲就原告各項
    請求說明如下：
　⒈不能工作之損失
    原告固主張因本件傷勢須休養13日，因此無法工作等語，然
    此部分原告未能提出其他事證以佐其說，原告所提豐原醫院
    診斷證明書亦未有需休養之醫囑記載，有前開證明書附卷可
    查（本院卷第25頁)，從而，原告請求被告賠償不能工作之
    損失，仍非可取。
　⒉慰撫金
　　復按非財產上損害之慰撫金數額，究竟若干為適當，應斟酌
    兩造身分、地位、經濟狀況、加害程度及其他各種情形，俾
    為審判之依據（最高法院86年度台上字第511 號判決意旨參
    照）。查原告從事飲料批發業，月薪6 萬餘元，名下有汽車
    一部及不動產；被告則為高職肄業，打零工為業，需扶養親
    屬子女，名下無不動產等情，業據原告於起訴狀及被告於本
    院審理時陳明在卷（本院卷第13頁、46頁），並經本院稅務
    電子閘門財產所得調件明細表核閱屬實。本院審酌被告因行
    車糾紛，為發洩情緒竟傷害及公然侮辱原告之行為經過，及
    衡酌發生地點位於多數人得共見共聞之道路上，且侮辱內容
    擴及原告親人，並致使原告感到痛苦等一切情狀，認原告請
    求被告賠償精神慰撫金50,000元，尚嫌過高，應以5,000元
    為適當。
四、末按給付無確定期限者，債務人於債權人得請求給付時，經
    其催告而未為給付，自受催告時起，負遲延責任，其經債權
    人起訴而送達訴狀者，與催告有同一之效力；遲延之債務，
    以支付金錢為標的者，債權人得請求依法定利率計算之遲延
    利息；應付利息之債務，其利率未經約定，亦無法律可據者
    ，週年利率為百分之5 ，民法第229 條第2 項、第233 條第
    1 項前段、第203 條分別定有明文。本件原告對被告之侵權
    行為損害賠償債權，核屬無確定期限之給付，既經原告提起
    本件訴訟，而起訴狀繕本業已於110 年12月1 日送達被告，
    有本院回證在卷可參（本院卷第35頁），被告迄未給付，當
    負遲延責任。準此，原告請求被告給付自起訴狀繕本送達翌
    日即110 年12月2 日起至清償日止，按週年利率百分之5 計
    算之遲延利息，應屬有據。　
五、綜上所述，原告依侵權行為之法律關係，請求被告給付原告
    5,000 元，及自110 年12月2 日起至清償日止，按週年利率
    百分之5 計算之利息，為有理由，應予准許；逾此範圍之請
    求，則屬無據，應予駁回。
六、本件係就民事訴訟法第436 條之8 訴訟適用小額程序所為被
    告敗訴之判決，依同法第436 條之20之規定，依職權宣告假
    執行。　
七、依民事訴訟法第436 條之19第1 項、第79條規定，本件訴訟
    費用額確定為1,000 元（即原告繳納之第一審裁判費），命
    兩造按主文第3 項所示負擔。
中　　華　　民　　國　　111 　年　　2 　　月　　16　　日
                  臺灣臺中地方法院臺中簡易庭
                              法　官　陳航代
以上為正本，係照原本作成。
如不服本判決，應於送達後20日內，以判決違背法令為理由，向
本院提出上訴狀並表明上訴理由（上訴理由應表明一、原判決所
違背之法令及其具體內容；二、依訴訟資料可認為原判決有違背
法令之具體事實），如於本判決宣示後送達前提起上訴者，應於
判決送達後20日內補提上訴理由書（須附繕本）。 
中　　華　　民　　國　　111 　年　　2 　　月　　22　　日
                              書記官  廖鳳美